---
title: "Introduzione al trattamento e analisi dei geodati con R"
author: "Andrea Zedda, Michele Ferretti, Giacomo Gamba"
date: "8 maggio 2016"
output: html_document
---

In  R ci sono diverse librerie che consentono il trattamento di geodati, uno dei piu' interessanti e' rgdal che ci permette di utilizzare le potenzialita' di gdal in R.

```{r}
#install.packages('rgdal)
library(rgdal)

```

Per caricare i file si utilizza la funzione readOGR

```{r}
  regs  <- readOGR("regioni", layer="regioni")
```

Gli oggetti caricati diventano degli SpatialPolygonDataFrame, cioe' delle classi che ...


Oltre a gli shapefile, e' possibile caricare anche altri formati geografici, ad esempio il geojson

```{r}
piattaforme <- readOGR("piattaforme.geojson", layer = "OGRGeoJSON")

```

Visualizzare i spatialdataframe e' semplice utilizzando le fuznioni base di R

```{r}

plot(regs)
plot(provs, col='red')

```


Inoltre e' possibile ricavare uno spatialdataframe (spatialpointsdataframe) da un semplice csv contentente le informazioni sulle coordinate geografiche
```{r}
#apro il csv
meteo.stations <- read.csv('stazioni.csv', stringsAsFactors = F)
#trasformo il csv
coordinates(meteo.stations) <- ~lon+lat
crs.geo <- CRS("+proj=longlat +ellps=WGS84 +datum=WGS84")  # geographical, datum WGS84
spTransform(meteo.stations, crs.geo) 
plot(meteo.stations, add=T, pch=20, col='steelblue')


/pagebreak 

meteo.stations2<- meteo.stations@data[complete.cases(meteo.stations@data),]


#definisco la proiezione


proj4string(meteo.stations) <- crs.geo  # define projection system of our data
proj4string(regs) <- crs.geo  # define projection system of our data

summary(coms.coord)


```


lo spatial data frame ha uno slot dal quale e' possibile accedere ai dati delle eventuali variabili relative alle geometrie

```{r}
head(regs@data)
sard <- subset(regs, cod_reg==20)
```

A partire da questo slot e' possibile quindi trattare i dati come se stessimo utilizzando un normale data frame e quindi produrre tutte le statistiche che vogliamo

```{r}
  table(coms$COD_REG)
```

Sempre utilizzando lo slot @data e' possibile anche filtrare i dati

```{r}
coms.sard <- subset(coms, COD_REG==20) 
plot(coms.sard,  add=T, col=colors(), lwd=0.1)

```

plot(regs)
plot(coms.sard,  add=T, col=topo.colors(330), lwd=0.1)


fare un merge tra data frame
```{r}

```

fare un merge tra spdf e df
```{r}

```





scrivere un file
```{r}
writeOGR(ss4,"foo.geojson", layer="nomelayer",driver="GeoJSON",check_exists = FALSE)

```

per controllare in quali formati e' possibile salvare, e soprattutto cosa scrivere nell'opzione diriver

```{r}
ogrDrivers()
```


